Minutes et répertoires du notaire Claude II ROYER, 24 avril 1709 - 26 mai 1710 (étude I)
Archives nationales
- Minutes de Claude II ROYER, janvier 1709 - septembre 1710; MC/ET/I/236 - MC/ET/I/239
  - Minutes. 1709, janvier - juin, janvier - juin 1709; MC/ET/I/236
    - Obligations des 14 mars et 23 juin 1709 par Claude de Médrane, chevalier et seigneur de La Grange, demeurant à Sancy, province de Lorraine [Meurthe-et-Moselle], actuellement logé chez le sieur Labadie, maître chirurgien, rue du Petit-Lion, quartier Saint-Germain-des-Prés, paroisse Saint-Sulpic
      En marge, mention de ce que les obligations ont été grossoyées par Jean Michel, notaire et garde scel au Châtelet de Paris le 23 juin 1709.
      obligation; Sancy (Meurthe-et-Moselle); Assevillers (Somme); Péronne (Somme); Petit-Lion (rue du); Hauts-Moulins (rue des); Médrane, Claude de chevalier; Damerval, Philippe; Boitel, Suzanne
    - Contrat de mariage sous le régime de la communauté de biens entre Mathurin Benard, valet de chambre de la duchesse de La Trémoille, [Marie Anne de La Trémoille, princesse des Ursins], demeurant à l’hôtel de Créquy, quai Malaquais, quartier Saint-Germain-des-Prés, paroisse Saint-Sulpice, et Marie-Anne Ferrat, veuve de Jean Joubert, marchand de vin, demeurant quai Malaquais, quartier Saint-Germain-des-Prés, paroisse Saint-Sulpice., 24 juin 1709; MC/ET/I/236
      contrat de mariage; employé de maison; commerçant; Malaquais (quai); Saint-Germain-des-Prés (quartier); Saint-Sulpice (paroisse); Benard, Mathurin; La Trémoille, Marie Anne de; Ferrat, Marie-Anne; Joubert, Jean
    - Transport de rente par Nicolas Florentin Vignon, bourgeois de Paris, demeurant rue Montorgueil, paroisse Saint-Eustache, en présence de Elisabeth Jambu, son épouse, à Elisabeth Alin, veuve de Charles Vignon, marchand épicier, bourgeois de Paris, demeurant grande rue du Four, quartier Saint-Germain-des-Prés, paroisse Saint-Sulpice, pour une somme de 10 livres, à prendre sur une somme de 400 livres., 28 juin 1709; MC/ET/I/236
      transport de droits; commerçant; Montorgueil (rue); Four (rue du); Saint-Eustache (paroisse); Saint-Sulpice (paroisse); Saint-Germain-des-Prés (quartier); Vignon, Nicolas Florentin; Jambu, Elisabeth; Alin, Elisabeth; Vignon, Charles
    - Partage et pièces déposées en dépendant concernant la succession de Marie Truchot, veuve en premières noces de Pierre Dauvilliers, et en secondes noces de Pierre de Mannay, demeurant rue d’Anjou, paroisse Saint-André-des-Arts., 29 juin 1709; MC/ET/I/236
      L’acte se présente sous forme d’une liasse reliée d'une cinquantaine de feuillets.
      partage; dépôt de pièces; Anjou (rue d'); Saint-André-des-Arts (paroisse); Truchot, Marie; Dauvilliers, Pierre; Mannay, Pierre de
    - Renonciation par Ennemond Martin, jardinier, et Catherine Travers, sa femme, demeurant rue de l'Oursine, paroisse Saint-Médard ainsi que François Regnault, jardinier, et Marguerite Travers, sa femme, demeurant rue Neuve-Notre-Dame, paroisse Saint- Sulpice, à la succession déficitaire de la mère de leurs épouses, Jeanne de Longueuille, veuve en premières noces de Julien Travers, épouse en secondes noces de Michel Lapie., 30 juin 1709; MC/ET/I/236
      renonciation; jardinier; Oursine (rue de l'); Neuve-Notre-Dame (rue); Saint-Médard (paroisse); Saint-Sulpice (paroisse); Martin, Ennemond; Travers, Catherine; Regnault, François; Travers, Marguerite; Longueuille, Jeanne de; Travers, Julien; Lapie, Michel
    - Compte et vente par Etienne Barnou, maître sellier, et Marie Geneviève Massy, son épouse, demeurant rue Dauphine, paroisse Saint-André-des-Arts, et Marie Madeleine Massy, veuve de Charles Rainteau, maître sellier, demeurant rue Saint-André-des-Arts, paroisse Saint-André-des-Arts; à la suite du décès de Jean Massy et de Marie Anne Olivier, leurs père et père, Jacques Formentin, avait été désigné comme tuteur de leurs cinq enfants, Marie Massy, Geneviève Massy, Charles Massy, Marguerite Massy, Jean Massy et Jeanne Charlotte Massy. Suit la vente des biens meubles de la succession confondue des époux Massy., 30 juin 1709; MC/ET/I/236
      sellier; compte de tutelle; acte de vente; Barnou, Etienne; Massy, Marie Geneviève; Massy, Marie Madeleine; Rainteau, Charles; Massy, Jean; Olivier, Marie Anne; Formentin, Jacques; Massy, Marie; Massy, Geneviève; Massy, Charles; Massy, Marguerite; Massy, Jeanne Charlotte; Dauphine (rue); Saint-André-des-Arts (paroisse); Saint-André-des-Arts (paroisse)
  - Minutes. 1709, juillet - décembre, juillet - décembre 1709; MC/ET/I/237
    - Transaction entre Eustache Guillaume de Montboissier de Beaufort de Canillac, ancien exempt des gardes du corps du roi, demeurant rue de Tournon, paroisse Saint-Sulpice, et Maximilien de Montboissier de Beaufort de Canillac, prêtre licencié de Sorbonne, comte du chapitre de Saint-Julien de Brioude et abbé commendataire de l'abbaye Notre-Dame d'Eu, chanoine régulier de Saint-Augustin, demeurant au collège de Bayeux, rue de la Harpe, paroisse Saint-Séverin., 2 juillet 1709; MC/ET/I/237
      Date de création de la notice: 2018 (Virginie Grégoire)
      prêtre; officier de la maison militaire du roi (Ancien Régime); Montboisier-Beaufort-Canillac, Eustache Guillaume de; Montboisier-Beaufort-Canillac, Maximilien de; Université de Paris (1215-1793); Tournon (rue de); Harpe (rue de la); Saint-Sulpice (paroisse); Saint-Séverin (paroisse); Bayeux (collège de)
    - Transport par Pierre Gorge, seigneur d'Antraigues, demeurant rue de Varenne, quartier Saint-Germain-des-Prés, paroisse Saint-Sulpice, à François Malgrin Brion, marchand, bourgeois de Paris, demeurant rue Saint-Honoré, paroisse Saint-Germain-l'Auxerrois., 2 juillet 1709; MC/ET/I/237
      transport de droits; Malgrin Brion, François; Gorge d'Antraigues, Pierre; Varenne (rue de); Saint-Honoré (rue); Saint-Sulpice (paroisse); Saint-Germain-l'Auxerrois (paroisse); commerçant
    - Désistement de plainte par Pierre Charron, jardinier fleuriste, et Anne Gravelle, sa femme, demeurant rue du Bac, quartier Saint-Germain-des-Prés, paroisse Saint-Sulpice, et Philippe Rochery, leur gendre, jardinier fleuriste, demeurant grande rue de Seine, au profit de Jean Pirou, potier de terre, François Simon, garçon charretier, Gabriel Lemoyne, compagnon maçon, et Louis François Roquet, compagnon maçon, pour coups de canne., 2 juillet 1709; MC/ET/I/237
      jardinier; maçon; Charron, Pierre; Rochery, Philippe; Gravelle, Anne; Pirou, Jean; Seine (rue de); Bac (rue du); Saint-Sulpice (paroisse); Saint-Germain-des-Prés (quartier)
    - Apprentissage de Jacques Péan dit Duclos, auprès Jean Rousset, maître et marchand chandelier, demeurant rue Renaud-Lefèvre, paroisse Saint-Gervais., 2 juillet 1709; MC/ET/I/237
      commerçant; contrat d'apprentissage; Renaud-Lefèvre (rue); Saint-Gervais (paroisse); Péan dit Duclos, Jacques; Rousset, Jean
    - Transport par François Pochet, laboureur, demeurant rue des Vieilles-Tuileries, quartier Saint-Germain-des-Prés, paroisse Saint-Sulpice, tant en son nom que comme tuteur d'Élisabeth Pochet, sa fille, à Philippe Delaunay, marchand de vin, demeurant rue des Vieilles-Tuileries, quartier Saint-Germain-des-Prés, paroisse Saint-Sulpice., 3 juillet 1709; MC/ET/I/237
      agriculteur; commerçant; transport de droits; Vieilles-Tuileries (rue des); Saint-Sulpice (paroisse); Saint-Germain-des-Prés (quartier); Pochet, François; Delaunay, Philippe; Pochet, Élisabeth
    - Dépôt de procuration par Antoine Guyot, bourgeois de Paris, demeurant rue Levesque, paroisse Saint-Roch., 3 juillet 1709; MC/ET/I/237
      procuration; Saint-Roch (paroisse); Ville-l'Evêque (rue de la); Guyot, Antoine
    - Contrat de mariage entre Gaspard Manjot, marchand de vin, demeurant rue du Four, quartier Saint-Germain-des-Prés, paroisse Saint-Sulpice, et Marie Françoise Villard, fille de Louis Villard, entrepreneur des bâtiments du roi, et Anne Cochet, sa femme, demeurant grande rue de Seine, quartier Saint-Germain-des-Prés, paroisse Saint-Sulpice., 3 juillet 1709; MC/ET/I/237
      Date de révision de la notice: 2018 (V. Grégoire)
      commerçant; contrat de mariage; Manjot, Gaspard; Villard, Marie Françoise; Villard, Louis; Cochet, Anne; Four (rue du); Seine (rue de); Saint-Germain-des-Prés (quartier); Saint-Sulpice (paroisse)
    - Bail d'Anne Bruslé, veuve de Jacques Chevillard, marchand épicier, bourgeois de Paris, et Catherine Chevillard, sa fille majeure, demeurant toutes deux rue du Four, quartier Saint-Germain-des-Prés, paroisse Saint-Sulpice, à François Prevel, marchand de vin, et Marie Jeanne Bonnevigne, sa femme., 5 juillet 1709; MC/ET/I/237
      commerçant; bail; Four (rue du); Saint-Germain-des-Prés (quartier); Saint-Sulpice (paroisse); Bruslé, Anne; Chevillard, Jacques; Bonnevigne, Jeanne; Chevillard, Catherine; Prevel, François
    - Quittance de Guillaume de Varenne, ancien écuyer du comte de Revel, demeurant au château d'Aveny, près de Gisors, logé à Paris rue de Bourbon, quartier Saint-Germain-des-Prés, paroisse Saint-Sulpice, à la succession du comte de Revel, rapportée pour minute par Joseph Hyacinthe de Broglio, abbé de Notre-Dame de Pignerol et de Valois, demeurant rue Saint-Dominique, quartier Saint-Germain-des-Prés, paroisse Saint-Sulpice., 6 juillet 1709; MC/ET/I/237
      abbé; quittance; Bourbon (rue de); Dampsmesnil (Eure); Saint-Dominique (rue); Saint-Germain-des-Prés (quartier); Saint-Sulpice (paroisse); Broglie, Joseph Hyacinthe de; Varenne, Guillaume de
    - Vente de marchandises (carrosse et sellerie) par Charles Malebranche, maître sellier, et Marie Charrié, sa femme, demeurant quartier Saint-Germain-des-Prés, paroisse Saint-Sulpice, à Louis Mandemain, et François Marchais, marchands en compagnie, demeurant rue Saint-Denis, quartier Saint-Germain-des-Prés, paroisse Saint-Sulpice., 8 juillet 1709; MC/ET/I/237
      commerçant; sellier; acte de vente; Saint-Germain-des-Prés (quartier); Saint-Sulpice (paroisse); Saint-Denis (rue); Malebranche, Charles; Mandemain, Louis; Marchais, François; Charrié, Marie
    - Comparution de Léonor Philbert Guérin, bourgeois de Paris, demeurant au bout du pont Saint-Michel, paroisse Saint-André-des-Arts, agissant comme procureur de la famille Charles, installée en Poitou, pour recevoir de René Subry, marchand épicier à Paris, les loyers d'une maison, sise rue Sainte-Marguerite., 8 juillet 1709; MC/ET/I/237
      commerçant; comparution; Sainte-Marguerite (rue); Pont-Saint-Michel (place du); Saint-André-des-Arts (paroisse); Poitou-Charentes (France, région administrative); Guérin, Léonor Philbert; Charles (famille); Subry, René
    - Obligation de Marthe Henriette de Froullay de Tessé, veuve d'Edouard François Colbert de Maulévrier, colonel du régiment de Navarre et brigadier des armées du roi, demeurant rue de Grenelle, quartier Saint-Germain-des-Prés, paroisse Saint-Sulpice, à Étienne Baugé, maître et marchand tapissier, demeurant rue de la Fromagerie, paroisse Saint-Eustache, d'une somme de cinq mille livres., 10 juillet 1709; MC/ET/I/237
      tapissier; commerçant; officier (armée); obligation; Grenelle (rue de); Fromagerie (rue de la); Saint-Germain-des-Prés (quartier); Saint-Sulpice (paroisse); Saint-Eustache (paroisse); Colbert, Édouard-François de Maulévrier (1633-1696; comte de); Tessé, Marthe Henriette de Froulay de; Baugé, Étienne; militaire du rang
    - Obligation de Marie Haran, épouse séparée de biens de Gabriel Hughet, huissier ordinaire du roi en la prévoté générale et maréchaussée de France au Palais, demeurant rue du Four, quartier Saint-Germain-des-Prés, paroisse Saint-Sulpice, à Étienne Hallot le fils, maître maçon, demeurant rue Montmartre, paroisse Saint-Eustache, de 2160 livres., 12 juillet 1709; MC/ET/I/237
      maçon; huissier; obligation; Haran, Marie; Huguet, Gabriel; Hallot, Étienne (fils); Four (rue du); Montmartre (rue); Saint-Sulpice (paroisse); Saint-Eustache (paroisse); Saint-Germain-des-Prés (quartier)
    - Renonciation de Catherine Taillefer de Soligny, fille majeure, demeurant rue de Varenne, quartier Saint-Germain-des-Prés, paroisse Saint-Sulpice, à la succession de Claude Taillefer de Soligny, son père, avocat au bailliage de Breteuil., 12 juillet 1709; MC/ET/I/237
      avocat; renonciation; Varenne (rue de); Saint-Germain-des-Prés (quartier); Saint-Sulpice (paroisse); Taillefer de Soligny, Catherine; Taillefer de Soligny, Claude
    - Mainlevée par Nicolas Gaillard, bourgeois de Paris, demeurant rue Saint-Antoine, paroisse Saint-Paul, et Jean Nicolas Digues, bourgeois de Paris, demeurant rue Saint-Antoine, paroisse Saint-Gervais, créanciers et directeurs des avoirs des autres créanciers de la fabrique de Saint-Sulpice, à François duc de la Rochefoucauld., 13 juillet 1709; MC/ET/I/237
      mainlevée; Gaillard, Nicolas; Digues, Jean Nicolas; Saint-Antoine (rue); Saint-Paul (paroisse); Saint-Gervais (paroisse); La Rochefoucauld, François de (1634-1715; duc)
    - Procuration de Louis Fontaine, demeurant rue du Bac, quartier Saint-Germain-des-Prés, paroisse Saint-Sulpice, et Marie et Marie Anne Fontaine, filles majeures, demeurant aux Filles-Saint-Thomas, grande rue de Seine, quartier Saint-Germain-des-Prés, paroisse Saint-Sulpice, à François Chireix, procureur en Parlement., 13 juillet 1709; MC/ET/I/237
      procureur de justice (Ancien Régime); procuration; Bac (rue du); Seine (rue de); Saint-Germain-des-Prés (quartier); Saint-Sulpice (paroisse); Filles Saint-Thomas (couvent des); Fontaine, Louis; Fontaine, Marie; Fontaine, Marie Anne; Chireix, François
    - Apprentissage de Jacques Duchesne, fils d'Antoine Duchesne, vigneron, demeurant au village des Mureaux, auprès de Nicaise Liaudet, maître bourrelier, demeurant rue du Grenelle, quartier Saint-Germain-des-Prés, paroisse Saint-Sulpice, pour une durée de cinq années., 14 juillet 1709; MC/ET/I/237
      sellier; contrat d'apprentissage; Duchesne, Antoine; Duchesne, Jacques; Liaudet, Nicaise; Les Mureaux (Yvelines); Grenelle (rue de); Saint-Germain-des-Prés (quartier); Saint-Sulpice (paroisse); viticulteur
    - Apprentissage de Jacques Cadoré, fils de Jacques Cadoré, maître boulanger, demeurant à Saint-Denis, auprès de Jacques Corbelet, maître boulanger, demeurant rue du Vieux-Colombier, paroisse Saint-Sulpice, pour une durée de trois années., 14 juillet 1709; MC/ET/I/237
      boulanger; contrat d'apprentissage; Vieux-Colombier (rue du); Saint-Sulpice (paroisse); Saint-Denis (Seine-Saint-Denis); Cadoré, Jacques (père); Cadoré, Jacques (fils); Corbelet, Jacques
    - Renonciation de Pierre Rivet, domestique, demeurant proche Vaugirard, paroisse Saint-Étienne-des-Grés, à la succession de Jeanne Rivet, sa cousine germaine, femme de Pierre Boursaud, meunier, à Montsouris., 14 juillet 1709; MC/ET/I/237
      meunier; employé de maison; renonciation; succession; Vaugirard (rue de); Saint-Etienne-des-Grès (église); Parc de Montsouris (quartier); Rivet, Pierre; Rivet, Jeanne; Boursaud, Pierre
    - Marché de fournitures de plâtre par Guillaume Rambour, marchand platrier, demeurant aux Porcherons, paroisse Saint-Eustache, à René David, maître maçon architecte, demeurant rue et carrefour Saint-Benoît, quartier Saint-Germain-des-Prés, paroisse Saint-Sulpice., 15 juillet 1709; MC/ET/I/237
      commerçant; maçon; marché; Rambour, Guillaume; David, René; Saint-Benoît (rue); Saint-Eustache (paroisse); Saint-Sulpice (paroisse); Saint-Germain-des-Prés (quartier); architecte
    - Marché de fournitures de lait par Jean Sageret, marchand de bêtes, et sa femme, Louise Bonnenfant, demeurant tout deux rue Traverse, faubourg Saint-Germain-des-Prés, paroisse Saint-Sulpice, à Anne Rousseau, marchande publique, femme de Jean Viger, compagnon menuisier, demeurant petite rue Taranne, faubourg Saint-Germain-des-Prés, paroisse Saint-Sulpice., 15 juillet 1709; MC/ET/I/237
      commerçant; menuisier; marché; Bonnenfant, Louise; Traverse (rue); Taranne (petite rue); Saint-Sulpice (paroisse); Saint-Germain (faubourg); Sageret, Jean; Bonnenfant, Louise; Rousseau, Anne; Viger, Jean
    - Contrat de mariage entre Jacques Bompas, avocat au Parlement, demeurant rue de Varenne, quartier Saint-Germain-des-Prés, paroisse Saint-Sulpice, fils de Nicolas Bompas, marchand à Chemillé, et Antoinette Gautier, sa femme, et Catherine Taillefer de Soligny, fille de feu Claude Taillefer de Soligny, conseiller et avocat du roi au bailliage de Breteuil,et de Catherine Tournay, demeurant rue de Varenne., 15 juillet 1709; MC/ET/I/237
      Date de révision de la notice: 2018 (V.Grégoire)
      avocat au parlement (Ancien Régime); commerçant; contrat de mariage; Bompas, Jacques; Taillefer de Soligny, Catherine; Taillefer de Soligny, Claude; Bompas, Nicolas; Gautier, Antoinette; Tournay, Catherine; Varenne (rue de); Saint-Germain-des-Prés (quartier); Saint-Sulpice (paroisse); Chemillé (Maine-et-Loire); avocat
    - Donation de Madeleine Trevet, veuve de Gaspard Lhuillier, contrôleur de la maison de la Dauphine et maître d'hôtel de Monsieur de la Rochefoucauld, demeurant rue de Seine, quartier Saint-Germain-des-Prés, paroisse Saint-Sulpice, à Marie Anne Lhuillier, sa fille, demeurant auprès d'elle., 16 juillet 1709; MC/ET/I/237
      contrôleur (Ancien Régime); maître d'hôtel; donation; Seine (rue de); Saint-Germain-des-Prés (quartier); Saint-Sulpice (paroisse); Trevet, Madeleine; Lhuillier, Gaspard; Lhuillier, Marie Anne
    - Bail par Marguerite Julien, veuve de Charles Rogueux, officier passeur d'eau, au nom et comme tutrice de Jacques et Charles Rogueux, leurs enfants mineurs, demeurant quai de la Grenouillère, quartier Saint-Germain-des-Prés, paroisse Saint-Sulpice, à Jacques Mabile, gagne-denier, et Marie Anne Jérosme, sa femme, d'une boutique, salle et autre lieu quai de la Grenouillère, pour une durée de trois années., 16 juillet 1709; MC/ET/I/237
      bail; Rogueux, Charles (père); Rogueux, Charles (fils); Rogueux, Jacques; Mabile, Jacques; Jerosme, Anne; Grenouillière (quai de la); Saint-Germain-des-Prés (quartier); Saint-Sulpice (paroisse); Julien, Marguerite
    - Marché de maçonnerie et couverture par TousSaint Rohain, maître maçon, demeurant rue des Boucheries, quartier Saint-Germain-des-Prés, paroisse Saint-Sulpice, pour une maison située rue du Bac, appartenant pour moitié à Jean Flamant, directeur de la poste de Compiègne, et pour autre moitié à Denise Dalichand, veuve de François Capron, vigneron à Meudon., 16 juillet 1709; MC/ET/I/237
      maçon; marché; Rohain, Toussaint; Flamant, Jean; Dalichand, Denise; Capron, François; Boucherie (rue de la); Saint-Germain-des-Prés (quartier); Saint-Sulpice (paroisse); Bac (rue du); Meudon (Hauts-de-Seine); Compiègne (Oise); viticulteur
    - Dépôt d'argent d'Edme Nauroy, maître tailleur d'habits, demeurant rue du Colombier, quartier Saint-Germain-des-Prés, paroisse Saint-Sulpice, pour le terme échu du loyer du premier appartement qu'il occupait dans une maison située rue de Seine, appartenant à dame veuve Mosnier Duquesne., 16 juillet 1709; MC/ET/I/237
      tailleur d'habits; dépôt d'argent; Colombier (rue du); Saint-Germain-des-Prés (quartier); Saint-Sulpice (paroisse); Seine (rue de); Nauroy, Esme; Mosnier Duquesne (veuve)
    - Contrat de mariage entre Nicolas Duchesne, aubergiste, bourgeois de Paris, demeurant rue de Beaune, quartier Saint-Germain-des-Prés, paroisse Saint-Sulpice, fils de Nicolas Duchesne, laboureur, au village de Guinou près de Brest, et Catherine Gueraine, sa femme, et Marie Chandelier, fille de feu Jean Chandelier, garde-chasse, au village de Gironville près de la ville d'Estampes, et Marie Legrand, sa femme, demeurant rue des Lions, paroisse Saint-Paul., 18 juillet 1709; MC/ET/I/237
      Date de révision de la notice: 2018 (V.grégoire)
      hôtelier; garde-chasse; agriculteur; contrat de mariage; Beaune (rue de); Lions (rue des); Saint-Germain-des-Prés (quartier); Saint-Sulpice (paroisse); Saint-Paul (paroisse); Saint-Guinoux (Ille-et-Vilaine); Gironville (Seine-et-Marne); Duchesne, Nicolas (père); Duchesne, Nicolas (fils); Gueraine, Catherine; Chandelier, Marie; Chandelier, Jean; Legrand, Marie
    - Vente par Pierre du Ruble, marchand de bêtes, et Marie Leboeuf, sa femme, demeurant rue Saint-Dominique, quartier Saint-Germain-des-Prés, paroisse Saint-Sulpice, à Mathurin Marie, marchand de bêtes, et Jeanne Leboeuf, sa femme, demeurant rue Hillerin-Bertin., 18 juillet 1709; MC/ET/I/237
      commerçant; acte de vente; Saint-Dominique (rue); Hillerin-Bertin (rue); Saint-Germain-des-Prés (quartier); Saint-Sulpice (paroisse); Ruble, Pierre de; Leboeuf, Marie; Marie, Mathurin; Leboeuf, Jeanne
    - Procuration par Jean Caryll, ministre et secrétaire du roi de Grande-Bretagne, demeurant ordinairement à Saint-Germain-en-Laye, à Georges Villemot, bourgeois en cette ville., 18 juillet 1709; MC/ET/I/237
      ministre; secrétaire du roi (Ancien Régime); procuration; Angleterre (Royaume-Uni); Saint-Germain-en-Laye (Yvelines); Caryll, Jean; Villemot, Georges
    - Cautionnement de René Berger, receveur et payeur des rentes assignées sur les aides et gabelles, demeurant rue Saint-Louis, paroisse Saint-Germain, envers Jean Caryll, ministre et secrétaire du roi de Grande-Bretagne., 18 juillet 1709; MC/ET/I/237
      ministre; secrétaire du roi (Ancien Régime); trésorier payeur (Ancien Régime); cautionnement; Caryll, Jean; Berger, René; Saint-Louis (rue); Saint-Germain-des-Prés (paroisse); Angleterre (Royaume-Uni)
    - Quittance de Jean Henri Motte, maître de livres, demeurant rue de Condé, quartier Saint-Germain-des-Prés, paroisse Saint-Sulpice, au sieur Holstein, gentilhomme danois., 19 juillet 1709; MC/ET/I/237
      libraire; quittance; Condé (rue de); Saint-Germain-des-Prés (quartier); Saint-Sulpice (paroisse); Motte, Jean Henri; Holstein (M.)
    - Dépôt de procuration par Madeleine Françoise Laffoureau, femme non commune en biens de Thomas Larcher, avocat en Parlement, et Jeanne Fontaine, fille majeure, à François Chireix, procureur en Parlement., 20 juillet 1709; MC/ET/I/237
      avocat; procuration; Laffoureau, Madeleine Françoise; Larcher, Thomas; Fontaine, Jeanne; Chireix, François
    - Transport de rentes par Marie Béthune, veuve de François de Rouille, demeurant rue d'Enfer, paroisse Saint-Jacques-du-Haut-Pas, à Élisabeth Colin, fille majeure, femme de chambre de Marie Béthune, demeurant avec elle., 21 juillet 1709; MC/ET/I/237
      employé de maison; transport de droits; Enfer (rue d'); Saint-Jacques-du-Haut-Pas (paroisse); Béthune, Marie; Rouille, François de; Colin, Élisabeth
    - Transport par Étienne Barnou, maître Sellier, demeurant rue Dauphine, paroisse Saint-André-des-Arts, à Jean Valenciennes, maître graveur, demeurant rue et paroisse Saint-Germain., 21 juillet 1709; MC/ET/I/237
      sellier; graveur; transport de droits; Dauphine (rue); Saint-Germain (rue); Saint-Germain-des-Prés (paroisse); Saint-André-des-Arts (paroisse); Barnou, Étienne; Valenciennes, Jean
    - Abandonnement de marchandises, meubles et outils de Marie Dorlé, veuve de Laurent Dupont, maître cartier, demeurant quartier Saint-Germain-des-Prés, paroisse Saint-Sulpice, à Louis Dupont, son fils., 22 juillet 1709; MC/ET/I/237
      bien meuble; Dorlé, Marie; Dupont, Laurent; Dupont, Louis; Saint-Germain-des-Prés (quartier); Saint-Sulpice (paroisse); cartier
    - Transaction entre Jacques Chevalier, bourgeois, demeurant rue Cassette, quartier Saint-Germain-des-Prés, paroisse Saint-Sulpice, et Jacques Moilleron, ancien lieutenant des dragons, demeurant rue Saint-Honoré, paroisse Saint-Eustache., 24 juillet 1709; MC/ET/I/237
      officier (armée); Cassette (rue); Saint-Honoré (rue); Saint-Germain-des-Prés (quartier); Saint-Sulpice (paroisse); Saint-Eustache (paroisse); Chevalier, Jacques; Moilleron, Jacques